【裁判字號】    92,交聲,680
【裁判日期】    920805
【裁判案由】    聲明異議
【裁判全文】
臺灣臺中地方法院交通事件裁定                    九十二年度交聲字第六八號
    原處分機關  交通部公路總局台中區監理所台中市監理站
    異議人即
    受處分人    甲○○
右列受處分人因違反道路交通管理處罰條例案件，對於交通部公路總局台中區監理所
台中市監理站九十二年六月二十日所為之裁決（裁監稽違字第裁六一─ＫＡＣ○○五
二四○、ＫＡＣ○○五二四一號裁決書），聲明異議，本院裁定如左：
    主  文
異議駁回。
    理  由
一、原處分機關略以：本案係雲林縣警察局斗六分局舉發受處分人甲○○駕駛車號Ｌ
    ＡＫ─２９５號重型機車，於九十二年五月二十七日十四時三十分許，在林內路
    二段增壽路口處，因「闖紅燈」、「無照駕駛」違規，受處分人不服舉發提出申
    訴，該站遂於九十二年六月二十日以裁監稽違字第裁六一─ＫＡＣ○○五二四一
    號裁決書，裁處自收受裁決書之次日起十五日內，最低罰鍰處新台幣二千二百元
    、二千七百元整，逾期則依裁決書處罰主文規定裁處，於法並無不合等語。
二、本件異議人即受處分人甲○○則以：舉發當天陽光普照，異議人在行駛路段沒有
    看到號誌燈亮，因號誌燈亮度弱、陽光太強而難以辨認，所以認為應先修理號誌
    燈。異議人為具有駕照之駕駛人，當天也是前往去做道路違規的工作，不可能故
    意違規，並提出澄清醫院診斷證明書、相片五張為憑，爰聲明異議云云。
三、按汽車駕駛人，有持逾期之駕駛執照駕車者，處六百元以上一千二百元以下罰鍰
    （折合新台幣一千八百元以上三千六百元以下），並禁止其駕駛；汽車駕駛人，
    行經有燈光號誌管制之交岔路口闖紅燈者，處新臺幣一千八百元以上五千四百元
    以下罰鍰，道路交通管理處罰條例第二十二條第一項第六款、第五十三條分別定
    有明文。經查：本件異議人甲○○駕駛車號ＬＡＫ─２９５號重型機車，於九十
    二年五月二十七日十四時三十分許，在林內路二段增壽路口處，因闖紅燈及持逾
    期之駕駛執照駕車違規，為雲林縣警察局斗六分局當場攔查掣單舉發等情，有前
    揭舉發通知單二紙在卷可稽，異議人亦不否認有駕照逾期及違規闖紅燈之事實，
    辯稱該路口號誌燈光太弱無法辨識云云，然查該路口號誌燈係常設於該路上，舉
    發當時燈光號誌變換運作正常，往來之其他車輛皆能清楚辨識，依異議人所提相
    片或可清楚辨識或因角度、距離而無法清楚顯示號誌，惟異議人若減速細看應不
    致無法辨識，且依診斷書所載診斷日期係九十二年六月十二日異議人因頭痛、右
    眼畏光而就診，不能認與本件違規有何關係，而異議人縱有因自己身體情況致無
    法清楚辨識號誌之情形，則異議人自應避免騎乘機車，尚不得以此作為違規之正
    當理由，故認異議人所辯並不足採。從而，受處分人既有前揭違規行為，原處分
    機關據以援引上開規定，裁處受處分人罰鍰新台幣二千二百元、二千七百元整，
    逾期則依裁決書處罰主文規定裁處，並無不當。本件異議為無理由，應予駁回。
四、據上論斷，應依道路交通管理處罰條例第八十七條第二項、道路交通案件處理辦
    法第十九條，裁定如主文。
中      華      民      國    九十二    年      八      月      五      日
                                        臺灣臺中地方法院交通法庭
                                            法  官  王  靜  秋
右正本證明與原本無異。
如不服本裁定應於送達後五日內向本院提出抗告狀。
                                            書記官
中      華      民      國    九十二    年    八     月   五       日


司法院資訊處製作；財團法人民間司法改革基金會備份。
